Administration generale de la Bibliotheque publique d'information
Archives nationales
Administration générale de la BPI
1974-2013
20141658/1-20141658/27
Bibliothèque publique d'information
11 cartons de type DIMAB soit 3,60 ml
Archives nationales
L'ensemble du fonds est librement communicable
Versements à la mission des Archives du ministère de la Culture et de la communication sous les numéros 07V134, 08V096, 08V227, 09V056, 09V168, 09V229, 10V368, 10V382, 10V416, 10V500, 11V0176, 12V0156, 12V0382, 12V0461, 12V0476
voir la notice du producteur (FRAN_NP_005422)
Jusqu'en 2007, la Bpi prenait en charge l'archivage intermédiaire des archives qu'elle produisait. Ces différents documents ont fait l'objet de plusieurs versements à la mission des Archives du ministère de la Culture et de la communication entre 2007 et 2013 puisque les espaces de la bibliothèque étaient saturées. Depuis 2014, la Bpi prend à nouveau en charge ces archives intermédiaires.
Élimination des doublons
Ces dossiers sériels ont fait l'objet d'un regroupement matériel et intellectuel et ont été classés chronologiquement.
La première partie du fonds est consacrée aux archives de toutes les instances délibératives et décisionnelles de la bibliothèque: conseil d'administration (CA), comité technique paritaire (CTP), décision du directeur de l'établissement et réunion de direction et des chefs de services. Les CA et CTP sont constitués des documents distribués en séance et des procès-verbaux, alors que les dossiers des réunions de direction et des chefs de service ne sont composés que de procès-verbaux ou de relevés de décisions.
Ensuite sont rassemblés les rapports d'activité de la Bpi en général mais aussi des services, car ces derniers sont plus complets et rendent mieux compte des activités des services. Enfin, le fonds se termine par les budgets de la Bpi.
- Instances délibératives et décisionnelles, 1976-2013; 20141658/1-20141658/13
  - Réunions du conseil d'administration, 1976-2013; 20141658/1-20141658/5
    Procès-verbaux, ordre du jour, feuilles de présence, conventions, règlements intérieur, documents budgétaires, rapports, correspondance, notes,
    - 1976-1990, 20141658/1
      22 avril 1976: approbation du règlement intérieur de la Bpi, du budget et du projet de convention avec le CNAC (centre national d'art et de culture).
      25 mai 1977: approbation du rapport d'activité, du compte financier 1976 et de la décision modificative n°1 pour 1977.
      24 octobre 1977: approbation de la décision modificative 2 pour 1977, du budget primitif 1978 et des projets de la Bpi.
      30 mais 1978: approbation du compte financier 1977 et de la décision modificative 1 pour 1978.
      31 octobre 1978: approbation de la décision modificative 2 pour 1978, du budget primitif 1979 et des premiers résultats des recherches en cours sur le public.
      13 juin 1979: approbation du compte financier 1978, de la décision modificative 1 pour 1979, du rapport d'activité du directeur et des périodiques.
      7 novembre 1979: décision modificative 2 pour 1979, du budget primitif 1980, du nouveau règlement intérieur et des films.
      27 juin 1980: approbation du compte financier 1979, de la décision modificative 1 pour 1980, du rapport de synthèse pour 1979 et du service accueil des groupes.
      30 octobre 1980: approbation de la décision modificative 2 pour 1980, du budget primitif 1981 et de l'animation à la Bpi.
      23 juin 1981: approbation du rapport d'activité, du compte financier 1980, de la décision modificative 1 pour 1981.
      16 novembre 1981: approbation de la décision modificative 2 pour 1981, du budget primitif 1982, de la création photographique et des premiers résultats de l'utilisation des serveurs et leurs banques de données.
      30 juin 1982: approbation du compte financier 1981, de la décision modificative 1 pour 1982 et du développement de l'automatisation.
      27 octobre 1982: approbation de la décision modificative 2 pour 1982, du budget primitif 1983 et de la discothèque.
      28 juin 1983: approbation du rapport d'activité pour 1982, du compte financier 1982, de la décision modificative 1 pour 1983 et des projets pour 1983.
      28 octobre 1983: approbation de la politique de la Bpi et son programme, du budget primitif 1984 et de la décision modificative 2 pour 1983.
      25 juin 1984: approbation du rapport d'activité pour 1983, du compte financier 1983, de la décision modificative 1 pour 1984 et retour sur l'avancement des projets.
      29 octobre 1984: retour sur l'avancement des projets, approbation de la décision modificative 2 pour 1984 et du budget primitif 1985.
      26 juin et 5 juillet 1985: approbation du rapport d'activité 1984, du compte financier 1984, de la décision modificative 1 pour 1985 et de la tarification pour l'interrogation des bases de données.
      29 octobre 1985: approbation des projets, de la décision modificative 2 pour 1985 et du budget primitif 1986.
      25 juin 1986: approbation du rapport d'activité du directeur, du compte financier 1985 et de la décision modificative 1 pour 1986.
      30 octobre 1986: approbation de la décision modificative 2 pour 1986 et du budget primitif 1987.
      30 juin 1987: approbation du compte financier 1986 et de la décision modificative 1 pour 1987.
      4 novembre 1987 :approbation de la décision modificative 2 pour 1987 et du budget primitif 1988.
      5 juillet 1988: approbation du compte financier 1987 et de la décision modificative 1 pour 1988.
      10 novembre 1988: approbation de la décision modificative 2 pour 1988.
      29 juin 1989: approbation du compte financier 1988 et de la décision modificative 1 pour 1989.
      31 octobre 1989: approbation de la décision modificative 2 pour 1989 et du budget primitif 1990.
      5 décembre 1989: approbation du rapport de l'inspection des Finances.
      26 juin 1990: approbation du rapport d'activité 1989, du schéma directeur informatique, du compte financier 1989 et de la décision modificative 1 pour 1990.
    - 1991-1998, 20141658/2
      25 juin 1991: approbation du procès-verbal du précédent conseil d'administration et du compte financier 1990.
      12 novembre 1991: approbation du procès-verbal du précédent conseil d'administration et du budget primitif 1992.
      2 juillet 1992: approbation du compte financier 1991, de la décision modificative 1 pour 1992.
      9 novembre 1992: approbation du procès-verbal du précédent conseil d'administration, de la décision modificative 2 pour 1992 et du budget primitif 1993.
      2 juillet 1993: approbation du procès-verbal du précédent conseil d'administration, du compte financier 1992 et de la décision modificative 1 pour 1993.
      17 novembre 1993: approbation du procès-verbal du précédent conseil d'administration, de la décision modificative 2 pour 1993 et du budget primitif 1994.
      28 juin 1994: approbation du procès-verbal du précédent conseil d'administration, du compte financier 1993, de la décision modificative 1 pour 1994 et présentation du programme des travaux.
      18 novembre 1994: approbation du procès-verbal du précédent conseil d'administration, de la décision modificative 2 pour 1994 et du budget primitif 1995, synthèse des groupes de travail sur les objectifs de la Bpi.
      7 juillet 1995: approbation du procès-verbal du précédent conseil d'administration, du compte financier 1994, de la décision modificative 1 pour 1995 et bilan du festival du Cinéma du réel 1995.
      25 juin 1996: approbation du procès-verbal du précédent conseil d'administration, du compte financier 1995, de la décision modificative 1 pour 1996 et présentation des projets de réaménagement de la Bpi.
      19 novembre 1996: exposé du directeur sur l'activité de la Bpi pendant les travaux, approbation du procès-verbal du précédent conseil d'administration, de la décision modificative 2 pour 1996 et du budget primitif 1997.
      25 juin 1997: approbation du procès-verbal du précédent conseil d'administration, du compte financier 1996, de la décision modificative 1 pour 1997 et présentation du programme des travaux.
      21 novembre 1997: approbation du procès-verbal du précédent conseil d'administration, de la décision modificative 2 pour 1997 et du budget primitif 1998.
      23 juin 1998: approbation du procès-verbal du précédent conseil d'administration, du compte financier 1997 et de la décision modificative 1 pour 1998.
      19 novembre 1998: état du travail effectué sur la remise à niveau des collections, point sur la ré-informatisation, approbation du procès-verbal du précédent conseil d'administration, de la décision modificative 2 pour 1998 et du budget primitif 1999.
    - 1999-2004, 20141658/3
      28 juin 1999: approbation du procès-verbal du précédent conseil d'administration, du compte financier 1998 et de la décision modificative 1 pour 1999.
      18 novembre 1999: approbation du procès-verbal du précédent conseil d'administration, du règlement intérieur pour le personnel et pour le public, de la décision modificative 2 pour 1999 et du budget primitif 2000, bilan sur le fonctionnement de la Bpi pendant les travaux.
      30 juin 2000: approbation du procès-verbal du précédent conseil d'administration, du compte financier 1999, de la décision modificative 1 pour 2000, fixation des taux d'amortissement des immobilisations, présentation des premiers résultats d'une enquête quantitative sur le public de la Bpi.
      20 novembre 2000: approbation du procès-verbal du précédent conseil d'administration, de la décision modificative 2 pour 2000, du budget primitif 2001, de la convention entre le CNAC-GP et la Bpi, présentation sur l'acquisition de documents électroniques à la Bpi.
      22 mai 2001: approbation du procès-verbal du précédent conseil d'administration, du compte financier 2000 et de la décision modificative 1 pour 2001.
      6 novembre 2001: approbation du procès-verbal du précédent conseil d'administration, de la décision modificative 2 pour 2001 et du budget primitif 2002.
      12 décembre 2001: approbation du procès-verbal du précédent conseil d'administration et du budget primitif 2002.
      15 mai 2002: approbation du procès-verbal du précédent conseil d'administration, du compte financier 2001, de la décision modificative 1 pour 2002 et de la politique éditoriale de la Bpi.
      30 octobre 2002: approbation du procès-verbal du précédent conseil d'administration, de la décision modificative 2 pour 2002 et du budget primitif 2003.
      15 mai 2003: approbation du procès-verbal du précédent conseil d'administration, du compte financier 2003 et de la décision modificative 1 pour 2003, pétition des agents concernant les conditions de la réorganisation.
      24 octobre 2003: approbation du procès-verbal du précédent conseil d'administration, de la décision modificative 2 pour 2003, règlement intérieur de la Bpi: ordre du jour, CR CA 15 mai 2003, note de présentation DM2
      2 décembre 2003: approbation du procès-verbal du précédent conseil d'administration, du budget primitif 2004 et du projet d'établissement 2003-2007.
      14 mai 2004: approbation du procès-verbal du précédent conseil d'administration, du compte financier 2003 et de la décision modificative 1 pour 2004.
      27 octobre 2004: approbation du procès-verbal du précédent conseil d'administration, de la décision modificative 2 pour 2004 et du budget primitif 2005, retour sur le contentieux avec les éditions Bpi.
    - 2005-2008, 20141658/4
      13 mai 2005: approbation du procès-verbal du précédent conseil d'administration, du compte financier 2004 et de la décision modificative 1 pour 2005.
      27 octobre 2005: approbation du procès-verbal du précédent conseil d'administration, de la décision modificative 2 pour 2005 et du budget primitif 2006.
      28 avril 2006: approbation du procès-verbal du précédent conseil d'administration, des décisions modificatives 1 et 2 pour 2006 et du contrat de performance.
      30 octobre 2006: approbation du procès-verbal du précédent conseil d'administration, des décisions modificatives 2 et 3 pour 2006 et du budget primitif 2007.
      4 décembre 2006: approbation du procès-verbal du précédent conseil d'administration, du budget primitif 2007 et questions diverses.
      27 avril 2007: approbation du procès-verbal du précédent conseil d'administration et décision modificative 1 pour 2007, nomination d'un nouveau membre.
      22 octobre 2007, approbation du procès-verbal du précédent conseil d'administration, de la décision modificative 2 pour 2007, bilan du projet d'établissement 2004-2006 et questions diverses.
      6 décembre 2007 :approbation du procès-verbal du précédent conseil d'administration, du budget primitif 2008, modifications règlement intérieur et questions diverses.
      21 avril 2008: approbation du procès-verbal du précédent conseil d'administration, du compte financier 2007, de la décision modificative 1 pour 2008 et décision concernant les remboursements des frais d'hébergement.
      22 octobre 2008: approbation du procès-verbal du précédent conseil d'administration, de la décision modificative 2 pour 2008 et du budget primitif 2009.
    - 2009-2013, 20141658/5
      7 avril 2009: approbation du procès-verbal du précédent conseil d'administration, du compte financier 2008, de la décision modificative 1 pour 2009, modification du règlement intérieur.
      23 novembre 2009: approbation du procès-verbal du précédent conseil d'administration, du budget primitif 2010, point d'information sur le schéma pluriannuel de stratégie immobilière.
      27 avril 2010: approbation du procès-verbal du précédent conseil d'administration, du compte financier 2009 et de la décision modificative 1 pour 2010.
      18 octobre 2010: approbation du procès-verbal du précédent conseil d'administration, de la décision modificative 2 pour 2010, nomination d'un nouveau membre.
      30 novembre 2010: approbation du procès-verbal du précédent conseil d'administration, du budget primitif 2011, du projet d'établissement et présentation de la synthèse sur le rôle des bibliothèques dans la cohésion sociale.
      24 mai 2011: approbation du procès-verbal du précédent conseil d'administration, du compte financier 2010, du projet d'établissement et de la décision modificative 1 pour 2011.
      29 novembre 2011: approbation du procès-verbal du précédent conseil d'administration, de la décision modificative 2 pour 2011, du budget primitif 2012, présentation de la note relative à la proposition de délibération concernant les remboursements de frais d'hébergement, de la cartographie des cycles et processus comptables et financiers, et du projet de schéma pluriannuel de stratégie immobilière.
      27 mars 2012: approbation du procès-verbal du précédent conseil d'administration, du compte financier 2011, de la décision modificative 1 pour 2012, attribution d'un bon cadeau de 45 euros aux agents permanents de la Bpi, dérogation concernant les missions, approbation du schéma pluriannuel de stratégie immobilière.
      05 novembre 2012: approbation du procès-verbal du précédent conseil d'administration, de la décision modificative 2 pour 2012 et du budget primitif 2013.
      26 mars 2013: approbation du procès-verbal du précédent conseil d'administration, du compte financier 2012 et de la décision modificative 1 pour 2013.
  - Réunions du comité technique paritaire, 1983-2007; 20141658/6-20141658/8
    Procès-verbaux, ordre du jour, feuilles de présence, notes, rapports, documents de travail.
    - 1983-1997, 20141658/6
      12 avril 1983: installation du comité technique paritaire, approbation du règlement intérieur, représentation de la Bpi au comité hygiène et sécurité du centre Pompidou, approbation du budget primitif 1984, discussion sur le fonctionnement de la Bpi.
      30 septembre 1983: examen des rapports des groupes de travail commission formation, commission fonctionnement de la Bpi et commission règlement du personnel.
      20 et 25 juin 1984: présentation des rapports des groupes de travail service public et rangement, régulation des entrées et coopération avec d'autres bibliothèques, formation du personnel, fonctionnement des services, calendrier des travaux, point sur l'informatisation, budgets 1984 et 1985.
      11 décembre 1984: approbation de la décision modificative 2 pour 1984, du budget primitif 1985.
      26 mars 1985: retour sur le recrutement des agents contractuels, examen des modes de rémunération des heures supplémentaires, proposition d'un nouveau système d'affichage des postes vacants, mesures nouvelles concernant le service public.
      19 novembre 1985: approbation de la décision modificative 2 pour 1985, du budget primitif 1986, du budget vacations, retour sur les heures supplémentaires, la formation professionnelle et le développement de nouvelles activités à la Bpi.
      27 mai 1986: point sur la réorganisation, le budget et l'espace micro-informatique.
      16 juin 1987: point sur les effectifs de la Bpi, l'informatisation, la didacthèque, les projets du service informatique, le bilan du 10ᵉ anniversaire, le réaménagement des espaces, le restaurant d'entreprise, le nettoyage des livres et des rayonnages, les horaires du centre et approbation de la décision modificative 1 pour 1987.
      8 décembre 1987: point sur l'affluence des lecteurs, le budget, le réaménagement du CNAC, la bibliothèque des enfants, le service public, la salle d'actualité, bilan et perspectives de la mission micro-informatique.
      20 juin 1989: approbation du procès-verbal du précédent comité technique paritaire, du rapport d'activité 1988, point sur la situation des effectifs, le budget 1989 et demande des services pour 1990, versement de la prime aux bibliothécaires-adjoints, la politique d'acquisition, enquête sur la satisfaction des lecteurs, la politique en matière d'informatique et de nouvelles technologies.
      14 novembre 1989: approbation du procès-verbal du précédent comité technique paritaire, examen de la décision modificative 2 pour 1989 et du budget primitif 1990, point sur la situation des effectifs, l'organigramme, le programme de formation continue, état des travaux du schéma directeur général, examen du projet de récolement général des collections.
      19 juin 1990: approbation du rapport d'activité 1989, de la décision modificative 1 pour 1990 et demandes des services pour 1991, point sur la situation des effectifs, l'organigramme, la formation du personnel, le schéma directeur informatique, le récolement et bilans des groupes de travail sur le service public.
      4 et 5 décembre 1990: point sur la situation des effectifs, l'organigramme, la formation, les documents d'information remis aux lecteurs, le récolement, les projets technologiques, les conséquences du schéma directeur, la coopération inter-bibliothèques, l'association des amis de la Bpi et approbation de la décision modificative 2 pour 1990.
      2 juillet 1991: approbation de la décision modificative 1 pour 1991, point sur la situation des effectifs, la formation, les projets en cours de réalisation ou d'étude, évaluation de l'activité de la Bpi, mise en place du service des espaces, réflexions sur le classement, gestion des horaires, devenir de la salle Borges et de la salle de formation, accueil des stagiaires, permanences déficients visuels.
      28 janvier 1992: réorganisation et réaménagement du CNAC, plan de formation 1992.
      30 janvier 1992 dédié au rapport du groupe Évaluation.
      6 juillet 1992: approbation du rapport d'activité 1991, de la décision modificative 1 pour 1992, point sur la réorganisation et le réaménagement, les nouveaux statuts des personnels de bibliothèque, l'organigramme, les mouvements de personnel, le ménage dans les rayonnages et bilan de la formation 1991.
      29 juin 1993: approbation du budget primitif 1994, de la décision modificative 1 pour 1993, du rapport d'activité 1992, état du personnel, bilan de formation 1992, rapport des tables rondes, politique informatique 1993, l'avenir de la salle d'actualité Jeunesse.
      17 novembre 1993: programme d'activité du directeur, les points forts de la politique de 1994, approbation de la décision modificative 2 pour 1993.
      30 novembre 1993: les grandes lignes du budget 1994, état du personnel, état de la réflexion sur l'organigramme, la question du service public, la formation du personnel.
      5 juillet 1994: approbation de la décision modificative 1 pour 1994, du rapport d'activité 1993, retour sur les groupes de travail, l'état des effectifs et les mutations et les espaces de la Bpi dans le réaménagement.
      6 septembre 1994: groupes de travail à mettre en place dans le cadre de la préparation du réaménagement.
      24 janvier 1995: approbation du budget primitif 1996 et du plan de formation.
      7 mars 1995: surfaces et espaces de la Bpi dans le cadre du réaménagement du centre.
      4 juillet 1995: approbation de la décision modificative 1 pour 1995, du rapport d'activité 1994, point sur le plan de formation, les travaux, les mouvements du personnel, les promotions, la notation et la réforme du service public.
      6 décembre 1995: approbation de la décision modificative 2 pour 1995, du budget primitif 1996, point sur le plan de formation et les travaux du CNAC.
      18 juin 1996: approbation de la décision modificative 1 pour 1996, point sur les travaux, les effectifs et la formation.
      27 janvier 1997: point sur l'état des effectifs, les travaux, le plan de formation et la préparation du 20ᵉ anniversaire.
      26 juin 1997: bilan de formation 1996, approbation de la décision modificative 1 pour 1997, du rapport d'activité 1996, point sur les mouvements de personnel et sur les travaux.
    - 1998-2003, 20141658/7
      16 janvier 1998: approbation du procès-verbal du précédent comité technique paritaire, du budget primitif 1998, étude du plan de formation 1998, point sur les travaux, les changements dans l'organisation et la restauration du personnel.
      23 octobre 1998: approbation du procès-verbal du précédent comité technique paritaire, de la décision modificative 2 pour 1998, règlement intérieur Bpi/Brantôme, point sur les travaux, la situation des effectifs, sur la ré-informatisation, sur les groupes de travail et bilan de la formation 1997.
      15 décembre 1998: approbation du procès-verbal du précédent comité technique paritaire, programme prévisionnel de formation 1999, point sur la ré-informatisation, les emplois-jeunes, les collections à la réouverture, et l'affichage syndical.
      22 juin 1999: approbation du procès-verbal du précédent comité technique paritaire, de la décision modificative 1 pour 1999, du rapport d'activité 1998, point sur le bilan de la formation 1998, la ré-informatisation, les tâches d'accueil à la réouverture, le contrôle de la Cour des comptes.
      14 octobre 1999: approbation du procès-verbal du précédent comité technique paritaire, examen du projet de règlement intérieur et le service public à la réouverture.
      7 décembre 1999: approbation de la décision modificative 2 pour 1999, du budget primitif 2000, programme de formation 2000, point sur les travaux, sur les effectifs et sur la ré-informatisation.
      26 juin 2000: approbation du procès-verbal du précédent comité technique paritaire, présentation du compte financier 1999 et de la décision modificative 1 pour 2000, bilan de formation 1999, point sur la ré-informatisation, les travaux, mouvements de personnel, premier bilan sur le service public depuis la réouverture et informations sur les vacataires.
      12 octobre 2000: question des 35 heures.
      14 novembre 2000: présentation du plan de formation 2001, de la décision modificative 2 pour 2000, du budget primitif 2001, point sur le service public, les conditions de sécurité, les travaux et la ré-informatisation.